【裁判字號】    89,易,614
【裁判日期】    890609
【裁判案由】    詐欺
【裁判全文】
臺灣彰化地方法院刑事判決                          八十九年度易字第六一四號
    公  訴  人  臺灣彰化地方法院檢察署檢察官
    被      告  甲○○
右列被告因詐欺案件，經檢察官提起公訴 (八十八年度偵字第九九五六號)，本院判
決如左：
    主    文
甲○○共同意圖為自己不法之所有，以詐術使人將本人之物交付，處拘役伍拾日，併
科罰金玖仟元；罰金如易服勞役，以佰元折算壹日。
    事    實
一、甲○○前於民國八十八年間因犯加重竊盜罪、施用第一、二級毒品罪，經本院分
    別判處有期徒刑二年六月、定應執行刑有期徒刑十月，現執行中。其與蔡坤佑（
    檢察官移送台灣高等法院台中分院併案審理）共同基於意圖為自己不法之所有犯
    意聯絡，於八十八年八月十五日上午，二人各騎乘機車同至彰化縣員林鎮○○路
    ○段一二六號「大呼小叫」通訊行，以詐術對店員乙○○佯稱：「欲購買行動電
    話易利信牌Ｔ１８型及配件ＯＫ套卡」，使乙○○陷於錯誤，認為顧客上門，而
    將上開行動電話等物交付予甲○○，甲○○取得上開行動電話後，即稱欲外出拿
    錢，經店員乙○○制止並稱尚未付款，不得先行攜出等語，與之有犯意聯絡之蔡
    坤佑即佯稱：伊人留在店裏，不用怕等語，令店員乙○○誤以為蔡坤佑會付款，
    而任由甲○○取走該行動電話等物。嗣蔡坤佑於店內另行騙走一支行動電話及配
    件，並時而假裝打電話予甲○○及會計小姐拿錢，後來於當日下午一時許，蔡坤
    佑更藉詞到騎來機車處拿錢，隨即伺機騎乘機車逃逸無蹤，乙○○始知受騙。
二、案經乙○○訴由彰化縣警察局員林分局報告臺灣彰化地方法院檢察署檢察官偵查
    起訴。
    理    由
一、訊據被告甲○○矢口否認上開犯行，辯稱伊在彰化縣埔心鄉路上遇到蔡坤佑，蔡
    坤佑問伊有無行動電話，並稱欲送一支行動電話給伊，渠二人乃一起至員林鎮○
    ○路「大呼小叫」通訊行，伊並未付錢即取走易利信牌行動電話一支及ＯＫ套卡
    一張，因蔡坤佑說他要付款，並叫被告先走云云。
二、惟查，被告上開犯罪事實，業據被害人「大呼小叫」通訊行店員乙○○於警訊供
    述甚明，而被告復自承尚未付款時，即先行要將上開行動電話及配件拿走，經店
    員告以尚未付款，不可以先行攜帶離去，復有監視錄影帶一捲可按，並經本院當
    庭播放勘驗無誤。雖被告辯稱同行之蔡坤佑會付款云云，惟據蔡坤佑於偵查中稱
    ：「甲○○沒付款，拿了行動電話就走，他不知道在趕什麼？說要去領錢再過來
    ，但後來沒過來，店員小姐一直打他的電話，都打不通」等語，另衡諸被告自承
    係在彰化看守所在押時與蔡坤佑認識，並無經常往來，亦非熟識好友，則蔡坤佑
    豈願平白贈送行動電話予被告？況蔡坤佑並無職業，曾向彰化市、員林鎮多家通
    訊行詐騙取得行動電話（手段均大多佯稱去拿錢，隨即乘機逃逸），業經本院判
    刑（或上訴中）等情，及本案被告尚未付款時欲先行離去時，蔡坤佑即對店員佯
    稱伊在店內，怕什麼？使店員陷於錯誤而誤以為蔡坤佑會留下付款，才任由被告
    取走行動電話離去（蔡坤佑事後亦藉機逃逸），顯見被告與蔡坤佑間，是以佯稱
    購物方式，一人先行取得行動電話物，即刻離去；另一人則留在店內假裝會付款
    ，事後再伺機逃離，而向店家行騙。被告所辯，應卸責之詞，不足採信，其上開
    犯行堪予認定。
三、核被告所為，係犯刑法第三百三十九條第一項之詐欺罪，被告與蔡坤佑間互有犯
    意聯絡及行為分擔，為共同正犯。爰審酌被告犯罪之動機、手段及所生之危害、
    詐得行動電話等財物之價值多寡及犯後尚無悔意之態度等一切情狀，量處如主文
    所示之刑，以示懲儆；併科罰金刑部分，並諭知易服勞役折算標準。
據上論斷，應依刑事訴訟第二百九十九條第一項前段，刑法第廿八條、第三百三十九
條第一項、第四十二條第二項，罰金罰鍰提高標準條例第一條前段、第二條，判決如
主文。
本案經檢察官陳燕瑩到庭執行職務。
中      華      民      國      八十九      年      六      月    九    日
                                    臺灣彰化地方法院刑事第二庭
                                            法      官  王  鏡  明
右正本證明與原本無異。
如不服本判決，應於判決送達後十日內向本院提出上訴狀( 須附繕本 )。
                                            法院書記官  黃  靜  華
中      華      民      國      八十九      年      六      月   三十   日


司法院資訊處製作；財團法人民間司法改革基金會備份。
